# 员工持股平台是否应纳入合并范围

提问人：cabbageee 时间：2023-01-31 12:16:56
请教陈版，现有一个持股平台A，公司B有持股平台A 8%的股权，同时公司A作为持股平台B的执行合伙人，持股平台的章程规定“执行事务合伙人权限为:执行事务合伙人有权以合伙企业的名义或其自身的名义开展合伙企业的经营业务、履行管理合伙企业及合伙企业的投资、资产处置以及其他相关事务的职责以及为实现合伙企业合伙目的而进行的一切必要的商业行为。
执行事务合伙人的职权包括但不限于以下内容:1.对外代表合伙企业签订并执行协议及文件。2.决定合伙企业的全部管理及经营工作。包括但不限于: (1) 改变合伙企业的名称:(2)改变合伙企业的经营范围、主要经营场所的地点: (3)处分合伙企业的不动产:(4)转让或者处分合伙企业的知识产权和其他财产权利;(5)以合伙企业名义为他人提供担保:(6)聘任合伙人以外的人担任合伙企业的经营管理人员。3.决定合伙企业资产处置方案。4.确定合伙企业利润分配或者亏损分担的具体方案。5.代表本合伙企业提起、参加诉讼、仲裁及类似法律程序。上述合伙企业的变更事项，全体合伙人同意授权普通合伙人代表各合伙人签署变更决定书、合伙协议和其他相关文件。”
从章程看，公司B可控制公司A。那么持股平台A是否应纳入B的合并范围内？还是说应该作为交易性金融资产进行核算？
感谢！

回答人：chenyiwei
虽然根据合伙协议，B具有广泛的权力，但没有说明B从A获取可变回报的情况。如果只是持有8%，仍有可能被认定为代理人，故首先需综合考虑相关情况，判断B的角色是否为代理人。
如果B属于代理人的，则不能控制A，但仍因提供关键管理人员服务而对A具有重大影响。此时，B持有A的权益应作为一项“其他非流动资产”并按权益法进行后续计量，每期末根据享有B的净利润份额确认投资收益。